臺灣宜蘭地方法院刑事判決　　　　　　 100年度交訴字第54號
公　訴　人　臺灣宜蘭地方法院檢察署檢察官
被　　　告　游建明
上列被告因業務過失致死案件，經檢察官提起公訴（100年度偵
字第2785、1557號），被告於準備程序中就被訴事實為有罪之陳
述，經本院合議庭裁定改行簡式審判程序，並判決如下：
    主  文
游建明犯業務過失致人於死罪，處有期徒刑伍月，如易科罰金，
以新臺幣壹仟元折算壹日，緩刑貳年。
    犯罪事實
一、游建明係受僱於正連貨運股份有限公司擔任曳引車司機，係
    以駕駛為業務之人。於民國100年4月4日下午1時13分55秒許
    ，駕駛牌照146-ZA號營業曳引車聯結牌照89-DA號半拖車，
    沿宜蘭縣蘇澳鎮○○路○段之內側車道往南方澳方向行駛，
    途經蘇澳國中前方之蘇澳鎮○○路○段連接蘇港路，暨該路
    與中山路1段、聖愛路交會之4岔路口時，由內側車道變換至
    外側車道，欲直駛超越停在交岔路口右側路旁待轉區之機車
    ，原應注意車前狀況，隨時採取必要之安全措施，並應於前
    車左側保持半公尺以上之間隔超過；而當時係有自然光線之
    陰天下午，該路段係乾燥、平坦、無缺陷、無障礙物之柏油
    路面，游建明之意識清楚，所駕車輛機件正常，尚無不能注
    意之情事，竟疏未注意與前車保持半公尺以上之安全間隔，
    即貿然超車，使停在前述待轉區之王建然所騎牌照XMP-618
    號機車被其曳引車之右後輪及半拖車之右防捲護欄擦撞倒地
    ，因此受有創傷性氣胸血胸、兩側肋骨多處骨折、疑似心臟
    挫傷、頭部挫傷、左小腿開放性骨折、左踝及左足開放性傷
    口之傷害，經送醫急救後仍不治死亡。游建明於肇事後留於
    現場，並於尚未知悉其犯罪嫌疑前，向前來處理事故之警員
    主動陳明係肇事者，並自首接受裁判。
二、案經宜蘭縣政府警察局蘇澳分局報告臺灣宜蘭地方法院檢察
    署檢察官相驗後偵查起訴。
    理  由
一、本案被告游建明所犯係死刑、無期徒刑、最輕本刑為3年以
    上有期徒刑以外之罪，其於準備程序中就前揭被訴事實為有
    罪之陳述，經受命法官告知簡式審判程序之旨，並聽取被告
    、辯護人與公訴人之意見後，本院認無不得或不宜改依簡式
    審判程序進行之情事，依刑事訴訟法第273條之1第1項、第
    284 條之1規定，裁定本案由受命法官獨任進行簡式審判程
    序，合先敘明。
二、上揭犯罪事實，業據被告游建明供認不諱，核與證人王秀鳳
    、陳定宜、宋文聰於警詢及偵查中之證述情節相符，並有道
    路交通事故現場圖、道路交通事故調查報告表(一)、(二)、行車
    執照、駕駛執照、財團法人羅許基金會羅東博愛醫院診斷證
    明書、案發現場照片、臺灣宜蘭地方法院檢察署檢驗報告書
    、相驗屍體證明書、相驗照片、鑑定報告書、相驗筆錄、監
    視錄影光碟及翻拍照片、勘驗筆錄、內政部警政署刑事警察
    局鑑定書、警製車禍現場勘查報告等在卷可稽。按汽車行駛
    時，駕駛人應注意車前狀況，隨時採取必要之安全措施，及
    超越前車時應於前車左側保持半公尺以上之間隔超過，道路
    交通安全規則第94條第3項、第101條第1項第5款分別定有明
    文。被告游建明當日所駕該營業曳引車聯結半拖車由內側車
    道變換至外側車道，欲直駛超越停在交岔路口右側路旁待轉
    區之機車，本應注意車前狀況，隨時採取必要之安全措施，
    並應於前車左側保持半公尺以上之間隔超過，而當時天候陰
    、日間有自然光線、路面乾燥、無缺陷、無障礙物，視距良
    好等情形，客觀上無不能注意之情事，然被告疏未注意及此
    ，貿然超越前行，致該曳引車之右後輪及半拖車之右防捲護
    欄擦撞停在前述待轉區之被害人所騎牌照XMP-618號機車，
    被害人因此倒地受傷送醫不治死亡，足認被告有過失無訛，
    且其過失與被害人之死亡結果間，有相當因果關係。本件事
    證明確，被告之犯行洵堪認定。
三、核被告所為，係犯刑法第276條第2項業務過失致人於死罪。
    又被告於本案肇事後，在有偵查犯罪職務之公務員知悉犯罪
    事實前，即向到場處理之員警陳述其係肇事者並接受裁判，
    有宜蘭縣政府警察局道路交通事故肇事人自首情形紀錄表1
    紙在卷可參（見警卷第10頁），核與自首之規定相符，爰依
    刑法第62條前段規定，減輕其刑。爰審酌被告行車時疏未注
    意車前狀況並與前車左側保持半公尺以上之安全距離，致所
    駕該營業曳引車聯結半拖車擦撞被害人所駕機車，因而發生
    本件車禍，造成被害人死亡，並造成被害人家屬無以彌補之
    傷痛及損失，審酌其過失程度及其國中肄業之智識程度、以
    職業司機為業，收入並不固定之家庭經濟狀況，前並無犯罪
    科刑紀錄，素行良好；另衡酌被告於犯罪後坦承犯行，及已
    賠償被害人家屬新臺幣210萬元，有蘇澳鎮調解委員會調解
    書1紙在卷可稽（見本院卷第36頁），足認已有悔意等一切
    情狀，量處如主文所示之刑，並諭知易科罰金之折算標準。
    末查，被告前未曾因故意犯罪受有期徒刑以上刑之宣告，有
    臺灣高等法院被告前案紀錄表1紙附卷可參，素行良好，茲
    因過失而罹刑典，考量其已與被害人家屬達成和解，堪認有
    悔意，信經此偵審程序應知所警惕，而無再犯之虞，本院認
    所宣告之刑以暫不執行為適當，爰併諭知緩刑2年，以啟自
    新。
據上論斷，應依刑事訴訟法第273條之1第1項、第299條第1項前
段，刑法第276條第2項、第62條前段、第41條第1項前段、第74
條第1項第1款，刑法施行法第1條之1第1項、第2項前段，判決如
主文。
本案經檢察官張學翰到庭執行職務。
中    華    民    國   100    年    12    月    30    日
                  交通法庭  法  官 卓怡君
以上正本證明與原本無異。
如不服本判決應於收受本判決後10日內向本院提出上訴書狀，並
應敘述具體理由。若未敘述理由者，應於上訴期間屆滿後20日內
向本院補提理由書狀(均須按他造當事人之人數附繕本)。
                            書記官  林怡君
中    華    民    國   100    年    12    月    30    日
附錄本案論罪科刑法條全文:
中華民國刑法第276條第2項
從事業務之人，因業務上之過失犯前項之罪者，處5年以下有期
徒刑或拘役，得併科3千元以下罰金。